【裁判字號】    90,易,983
【裁判日期】    900626
【裁判案由】    恐嚇取財
【裁判全文】
臺灣臺南地方法院刑事判決                            九十年度易字第九八三號
    公  訴  人  臺灣台南地方法院檢察署檢察官
    被      告  乙○○
右列被告因恐嚇取財案件，經檢察官提起公訴（九十年度營偵字第二九九號），本院
判決如左：
    主  文
乙○○連續意圖為自己不法之所有，以恐嚇使人將本人之物交付，累犯，處有期徒刑
壹年。
    事  實
一、乙○○係甲○○○所經營孟益公司之離職員工，曾犯侵占罪，經本院判處有期徒
    刑五月，於民國八十六年十二月二十九日確定，並於八十七年三月二十九日執行
    完畢出監，復不知悔改，基於概括之犯意，意圖為自己不法之所有，先後於八十
    九年十月四日左右；於十月十四日左右；於十月二十四日，均以兇惡之語氣向甲
    ○○○恐嚇稱：交付金錢，否則潑硫酸在妳臉上，要殺妳，要死大家一起死等語
    ，致使甲○○○心生畏懼，因而先後三次均在台南縣新營市○○路體育場，依序
    各交付新台幣（以下同）十萬元、十萬元、八萬元給乙○○，共計二十八萬元。
    乙○○復不甘休，承接上開恐嚇取財之概括犯意，再於八十九年十二月上旬多次
    以電話向甲○○○恐嚇交付金錢十萬元或二十萬元不等，致甲○○○心生畏佈，
    困於不堪需索，乃報警查獲，因而未遂。
二、案經台南縣警察局移送台灣台南地方法院檢察署檢察官偵查起訴。
    理  由
一、本件訊之被告乙○○矢口否認涉有右揭恐嚇取財之犯行，辯稱：甲○○○以前曾
    答應給我四十萬元做生意，我只拿到二十八萬元，尚差十二萬元，因她不給，才
    恐嚇她交錢，沒有說要潑硫酸在她臉上，要死大家一起死的話云云。惟查，被告
    如何為右揭犯行，業据告訴人甲○○○指訴甚詳，且被告於到案之初警訊時業已
    供承：我有講出甲○○○如果不交付我錢，我將對她臉上潑硫酸等語；於檢察官
    偵查中則供承：我有說若她不給我十萬元，我要殺她等語；於本院審理中則供承
    ：先後三次拿到十萬元、十萬元、八萬元等語。被告並於八十九年十月二十四日
    立下切結書予告訴人載稱：「主旨：為不再向當事人甲○○○有金錢事。說明：
    本人乙○○今向當事人甲○○○恐嚇新台幣二十八萬元，從今以後如再有恐嚇行
    為，願接受法律嚴重制裁，絕不有辯解行為，以上所言均是本人親撰，恐口無憑
    ，以此為證」，有該切結書影本一件在卷足佐（見偵查卷頁十三）。是以，綜參
    上開所查一切事證可知，被告確有於前開時、地對於告訴人出以恐嚇生命、身体
    安全之行為，並因而使告訴人心生畏懼交付錢財，被告確也因而取得二十八萬元
    ，要可認定。被告此種行為即已該當恐嚇取財之犯罪，其辯稱並非恐嚇取財云云
    ，乃事後卸責之詞，委無足採，本件事證已臻明確，被告犯行堪予認定。
二、核被告乙○○所為，先後三次均在台南縣新營市○○路體育場取得共計二十八萬
    元，係犯刑法第三百四十六條第一項之恐嚇取財既遂罪；再於八十九年十二月上
    旬多次以電話向甲○○○恐嚇交付金錢十萬元或二十萬元不等，但未得逞，係犯
    刑法第三百四十六條第三項、第一項之恐嚇取財未遂罪。被告先後所為數個恐嚇
    取財既遂、未遂之行為，時間緊接，罪名相同，顯係出於概括之犯意反復為之，
    為連續犯，依刑法第五十六條之規定以一罪論，即連續恐嚇取財既遂罪，並加重
    其刑。被告曾犯侵占罪，經本院判處有期徒刑五月，於八十六年十二月二十九日
    確定，並於八十七年三月二十九日執行完畢出監，有台灣台南地方法院檢察署刑
    案資料查註紀錄表、本院前案紀錄表在卷可按，其於五年之內再犯本件有期徒刑
    以上之罪，係屬累犯，依刑法第四十七條規定加重其刑。爰審酌被告犯罪之動機
    、目的、手段、所生危害、所得利益、犯罪後態度等一切情狀，處如主文所示之
    刑，以資懲儆。
據上論斷，應依刑事訴訟法第二百九十九條第一項前段，刑法第五十六條、第三百四
十六條第一項、第四十七條，罰金罰鍰提高標準條例第一條前段，判決如主文。
本案經檢察官陳俊秀到庭執行職務。
中      華      民      國      九十      年      六    月    二十六    日
                              臺灣臺南地方法院刑事第一庭
                                    法  官   蘇義洲
右正本證明與原本無異。
如不服本判決，應於判決送達後十日內向本院提出上訴狀( 應附繕本 )。
                                    書記官   岑  玢
中      華      民      國      九十      年      六    月    二十六    日
附錄本案論罪科刑法條全文：
刑法第三百四十六條第一項：意圖為自己或第三人不法之所有，以恐嚇使人將本人之
                          財物交付者，處六月以上、五年以下有期徒刑，得併科
                          一千元以下罰金。


司法院資訊處製作；財團法人民間司法改革基金會備份。
